【裁判字號】    98,交抗,611
【裁判日期】    980826
【裁判案由】    聲明異議
【裁判全文】
臺灣高等法院高雄分院刑事裁定         98年度交抗字第611號
抗  告  人
即受處分人  甲○○
上列抗告人因違反道路交通管理處罰條例聲明異議案件，不服臺
灣高雄地方法院中華民國98年7 月31日裁定（98年度交聲字第11
87號），提起抗告，本院裁定如下：
    主  文
抗告駁回。
    理  由
一、本件經本院審理結果，認第一審裁定認事、用法均無違誤，
    應予維持，並引用第一審裁定之事實、理由及證據（如附件
    ）。
二、抗告意旨略以：抗告人於民國98年2 月19日晚間10時15分許
    ，騎車經過高雄市○○路與大成街口，當時前方號誌已顯示
    紅燈，抗告人只是往前停在待轉區內，並沒有闖紅燈的意思
    ，依照交通法規，抗告人只是違反等紅燈時不得超越停止線
    或進入路口之規定，但測速照像機無法拍到其停在待轉區內
    的照片，而誤為其闖紅燈，為此提起抗告，請求撤銷原裁定
    ，更為適法之裁定云云。
三、本院查：抗告人有違反道路交通管理處罰條例第53條第1 項
    規定「駕車行經有燈光號誌管制之交岔路口闖紅燈」之事實
    及證據，已經原審敘明抗告人騎乘車牌號碼JG6-617 號重型
    機車，於98年2 月19日晚間10時15分許，行經有燈光號誌管
    制之高雄市○○路與大成街口時闖越紅燈行駛，為高雄市政
    府警察局交通警察大隊依採證照片以高市警交相字第BD0000
    000 號舉發違反道路交通管理事件通知單逕行舉發之事實，
    有高雄市政府警察局舉發違反道路交通管理事件通知單、高
    雄市政府警察局交通警察大隊98年4 月22日高市警交三字第
    0980009690號函及送達證書各1 紙、逕行舉發照片2 張附卷
    可稽（見原審卷第6 、10、13、14頁），並於原裁定論述採
    證之理由甚詳。抗告人雖辯稱伊只是違反等紅燈時不得超越
    停止線或進入路口之規定，往前停在待轉區內，並沒有闖紅
    燈的意思云云。惟抗告人所騎乘之機車於紅燈亮起後之9.26
    秒進入路口（見原審卷第13頁第1 張照片顯示欄第2 排右邊
    數字），車身剛好完全通過停止線，至紅燈亮起後之9.96秒
    （見同上頁第2 張照片顯示欄第2 排右邊數字），抗告人車
    身有明顯向前移動，前後輪均已壓在行人穿越道上，而當時
    抗告人車速為每小時15公里等事實，經本院檢核違規採證照
    片2 張及相片上方所列數據資料查明屬實；復有上揭高雄市
    政府交通警察大隊98年4 月22日高市警交三字第0980009690
    號函在卷可參。從前開違規採證照片可知，由抗告人所騎乘
    機車在路口號誌已轉換為紅燈9.26秒時，甫通過路口停止線
    ，壓觸感應線圈後，仍未煞停並以時速15公里繼續前進，間
    隔0.7 秒後（即紅燈亮後9.96秒），再被儀器拍攝第2 張照
    片，抗告人車身前後輪均已壓在行人穿越道上，從其行進車
    速與距離，顯不可能停在與行人穿越道相臨之待轉區內。是
    本件抗告人騎乘機車有闖紅燈之違規事實，甚為明確，抗告
    人上開所辯，顯不足採。從而，抗告人仍執陳詞，指摘原裁
    定採證論理不當，提起抗告，為無理由，應予駁回。
四、據上論結，應依道路交通案件處理辦法第26條、刑事訴訟法
    第412 條，裁定如主文。
中    華    民    國    98    年    8     月    26    日
                  刑事第九庭    審判長法  官  莊秋桃
                                      法  官  范惠瑩
                                      法  官  裕斗
以上正本證明與原本無異。
本裁定不得再抗告。
中    華    民    國    98    年    8     月    26    日
                                     書 記 官  張宗芳
附件：
臺灣高雄地方法院交通事件裁定         98年度交聲字第1187號
原處分機關  高雄市政府交通局
異  議  人
即受處分人  甲○○
上列異議人即受處分人因違反道路交通管理處罰條例事件，對於
高雄市政府交通局中華民國98年4 月27日所為之裁決（原處分案
號：高市交裁字第裁32－BD0000000 號）聲明異議，本院裁定如
下：
    主  文
異議駁回。
    理  由
一、原處分意旨略以：異議人即受處分人甲○○於民國98年2 月
    19日晚間10時15分許，騎乘車牌號碼JG6-617 號重型機車，
    行經有燈光號誌管制之高雄市○○○○○街口時闖越紅燈行
    駛，經高雄市政府警察局以異議人違反道路交通管理處罰條
    例第53條第1 項規定，開立舉發違反道路交通管理事件通知
    單，原處分機關認異議人確有上開違規行為，乃於98年4 月
    17日依據道路交通管理處罰條例第53條第1 項之規定，裁處
    新臺幣（下同）1,800 元之罰鍰，並依同條例第63條第1 項
    規定記違規點數3 點。
二、聲明異議意旨略以：伊被拍到闖紅燈照片時，係本人騎車停
    在待轉區內，並沒有闖紅燈，可是當時測速照像機無法拍到
    我停在待轉區內的照片，爰依法聲明異議，請求撤銷原處分
    等語。
三、按汽車駕駛人，行經有燈光號誌管制之交岔路口闖紅燈者，
    處新臺幣1,800 元以上5,400 元以下罰鍰，道路交通管理處
    罰條例第53條第1 項定有明文；次按車輛面對圓形紅燈表示
    禁止通行，不得超越停止線或進入路口，道路交通標誌標線
    號誌設置規則第206 條第1 項第5 款亦有明文。
四、經查：本件異議人騎乘車號JG6-617 號機車，行經上開路口
    時，未停止而逕行通過等情，有設置於該路口之固定式線圈
    感應照相系統所拍攝之採證照片共計2 張（照片均記載線圈
    感應式闖紅燈照相系統採證照片數據判讀資料）、舉發違反
    道路交通管理事件通知單及裁決書在卷可憑。異議人雖執前
    詞提出異議，惟查：
(一)本件照相設備感應圈式側照設備，測照原理係依交通號誌轉
    為紅燈後，車體超越停止線通過感應線圈方能啟動相機測照
    ，有高雄市警察局交通大隊高市警交三字第0980004649號函
    在卷可稽。故若異議人於紅燈前即以進入待轉區，則該一照
    相設備感應圈式側照設備不會啟動，異議人辯稱在號誌轉紅
    燈前即已騎車進入待轉區內，應不可採。
(二)又本件機車於紅燈亮起後之9.26秒進入路口（見第1 張照片
    顯示欄第2 排右邊數字），車身剛好完全通過停止線，至紅
    燈亮起後9.96秒（2 張照片間隔為0.7 秒），異議人車身有
    明顯向前移動，前後輪均已壓在行人穿越道上方，而當時異
    議人車速為每小時15公里等事實，經本院檢核違規採證照片
    2 張及相片上方所列數據資料查明屬實；復有高雄市政府交
    通警察大隊98年4 月22日高市警交三字第0980009690號函在
    卷可參。從前開違規採証照判可知，是由異議人所騎機車在
    路口號誌已轉換為紅燈9.26秒時，甫通過路口停止線，壓觸
    感應線圈後，仍未煞停以車速15公里繼續前進，間隔0.7 秒
    後（即紅燈亮後9.96秒），再被儀器拍攝第2 張照片。是本
    件異議人騎乘機車有闖紅燈之違規事實，甚為明確。
(三)本件異議人前揭違規事實至堪認定，原處分機關依據上揭規
    定而為前開裁決，要無違誤，量罰亦甚妥適，應予維持。職
    是，本件異議為無理由，應駁回之。
五、據上論斷，應依道路交通管理處罰條例第87條第2 項、道路
    交通案件處理辦法第19條，裁定如主文。
中    華    民    國    98    年    7     月    31    日
                  交通法庭    法  官    蘇揚旭
以上正本證明與原本無異。
如不服本裁定，應於收受送達後5 日內向本院提出抗告狀。
中    華    民    國    98    年    7     月    31    日
                              書記官    莊正彬


司法院資訊處製作；財團法人民間司法改革基金會備份。
